臺灣彰化地方法院刑事判決　　　　　　　96年度易字第1045號
公　訴　人　臺灣彰化地方法院檢察署檢察官
被　　　告　乙○○
上列被告因竊盜案件，經檢察官提起公訴（96年度偵字第5040號
、第5726號），本院判決如下：
    主  文
乙○○竊盜，累犯，處有期徒刑伍月；又竊盜，累犯，處有期徒
刑陸月。應執行有期徒刑壹拾月。
    犯罪事實
一、乙○○曾於民國93年間因施用第1 級毒品等案件，經本院以
    93年度訴字第687 號、93年度訴字第1278號刑事判決分別判
    處有期徒刑10月、1 年確定後，經送監接續執行，於95年6
    月16日因縮短刑期假釋出監並付保護管束，並於95年8 月19
    日保護管束期滿視為執行完畢。復於96年間因竊盜案件，經
    本院以96年度易字第470 號刑事判決分別判處4 月、4 月，
    應執行有期徒刑7 月確定（尚未執行）。詎其仍不知悔改，
    復另行各基於意圖為自己不法所有之犯意，分別於下列時、
    地為竊盜犯行：
  (一)於96年5 月12日下午3 時19分，騎乘不知情之其兄蔣明宏所
    有車牌號碼NOZ —667 號重型機車，途經彰化縣和美鎮○○
    路32號「平安宮」處，適見該處無人之際，徒手竊取「平安
    宮」所有交由甲○○負責保管之廁所白鐵門（價值約新臺幣
    （下同）4,000 元），得手後搬運至前揭機車上，騎乘機車
    離去，惟因無人欲收購該白鐵門，其遂將上開白鐵門棄置於
    彰化縣和美鎮○○路712 巷口對面農田內後，經遭不詳之他
    人取走。嗣經警方調閱路口監視器後，循線查獲上情。
  (二)於96年6 月15日上午10時30分，騎乘前開機車途經設於彰化
    縣和美鎮○○路190 號之「貿翔工業社」門口處，適見該處
    大門未關且無人之際，逕自走入該工業社內，徒手竊取「貿
    翔工業社」即丙○○所有之衛浴青銅半成品1 箱（共計178
    支、價值共計約21,360元）得手後，正搬運至前揭機車上之
    際，為丙○○自工廠感應器發現後，隨即報警當場查獲。
二、案經彰化縣警察局和美分局報請臺灣彰化地方法院檢察署檢
    察官偵查起訴。
    理  由
一、程序部分：按被告以外之人於審判外之陳述，雖不符前4 條
    之規定，而經當事人於審判程式同意作為證據，法院審酌該
    言詞陳述或書面陳述作成時之情況，認為適當者，亦得為證
    據。當事人、代理人或辯護人於法院調查證據時，知有第15
    9 條第1 項不得為證據之情形，而未於言詞辯論終結前聲明
    異議者，視為有前項之同意，刑事訴訟法第159 條之5 定有
    明文。立法意旨在於傳聞證據未經當事人之反對詰問予以核
    實，原則上先予排除，惟若當事人已放棄詰問或未聲明異議
    ，基於證據資料愈豐富，愈有助於真實發現之理念，且強化
    言詞辯論主義，法院自可承認該傳聞證據例外擁有證據能力
    。經查，證人丙○○、甲○○分別於警詢中陳述（參見臺灣
    彰化地方法院檢察署96年度偵字第5040號偵查卷宗第5 頁、
    96年度偵字第5726號偵查卷宗第5 頁），雖均係被告以外之
    人於審判外之陳述，性質上屬傳聞證據，惟經檢察官、被告
    均同意作為證據，又本院審酌該言詞陳述作成時之情況，並
    查無其他不法之情狀，足認為得為本案之證據，依刑事訴訟
    法第159條之5之規定，有證據能力。
二、訊據被告對其於上揭時、地，分別竊盜2 次之事實，於警詢
    、偵訊及本院審理時，均坦承不諱，核與證人丙○○、甲○
    ○分別於警詢中陳述內容相符（參見臺灣彰化地方法院檢察
    署96年度偵字第5040號偵查卷宗第5 頁、96年度偵字第5726
    號偵查卷宗第5 頁），且有車號查詢重型機車車籍、贓物認
    領保管單各1 紙、監視器翻拍照片及丟棄物品現場照片共計
    10張（參見臺灣彰化地方法院檢察署96年度偵字第5040號偵
    查卷宗第6 頁至第10頁、96年度偵字第5726號偵查卷宗第10
    頁至第11頁）附卷可佐，核屬相符，足認被告上開自白，確
    與事實相符，本案事證明確，被告上揭犯行，均堪認定。
三、核被告就犯罪事實欄一(一)(二)部分所為，均係犯刑法第320 條
    第1 項之普通竊盜罪。另按刑法上竊盜罪既遂未遂區分之標
    準，係採權力支配說，即行為人將竊盜之客體，移入一己實
    力支配之下者為既遂，若著手於竊盜，而尚未脫離他人之持
    有，或未移入一己實力支配之下者，則為未遂（最高法院84
    年度臺上字第2256號判決要旨參照）。被告就犯罪事實欄一
    (一)(二)部分，均已將竊盜之客體移入一己實力支配之下，應屬
    竊盜既遂。被告所犯上開2 罪，犯意各別，行為互異，應分
    論併罰。另查，被告曾於93年間因施用第1 級毒品等案件，
    經本院以93年度訴字第687 號、93年度訴字第1278號刑事判
    決分別判處有期徒刑10月、1 年確定後，經送監接續執行，
    於95年6 月16日因縮短刑期假釋出監並付保護管束，並於95
    年8 月19日保護管束期滿視為執行完畢等情，此有臺灣高等
    法院被告前案紀錄表、臺灣彰化地方法院檢察署刑案資料查
    註紀錄表各1 份存卷可考，其於5 年內故意再犯本案有期徒
    刑以上之2 罪，均為累犯，應依刑法第47條第1 項之規定各
    加重其刑。另被告前揭竊盜犯行，經公訴人具體求刑各有期
    徒刑1 年等語，爰審酌被告正值青壯年，貪慾圖利，不思以
    合法正當途徑賺取所得，且其前於96年間因竊盜案件，經本
    院以96年度易字第470 號刑事判決分別判處4 月、4 月，應
    執行有期徒刑7 月確定（尚未執行）等情，此有臺灣高等法
    院被告前案紀錄表1 份附卷可參，其竟不知悔改，仍犯本案
    竊取之上揭他人管理或所有之財物，理應從重量刑，然本院
    參酌被告犯後坦承犯行且態度良好，所竊部分物品，業經被
    害人丙○○取回，對被害人所生損害等其他一切情狀，各量
    處如主文所示之刑，並定其應執行之刑。又被告上揭所為之
    犯罪時間，均係在96年4 月24日以後所犯，核與中華民國96
    年罪犯減刑條例第2 條第1 項之應減刑規定不符，自均不應
    予減輕其刑，附此敘明。
據上論斷，應依刑事訴訟法第299 條第1 項前段，刑法第320 條
第1 項、第47第1 項、第51條第5 款，刑法施行法第1 條之1 第
1 項、第2 項前段，判決如主文。
本案經檢察官吳芙如到庭執行職務。
中　　華　　民　　國　　96　　年　　8 　　月　　22　　日
                  刑事第八庭      法　官  唐中興
以上正本證明與原本無異。
如不服本判決，應於判決送達後10日內，向本院提出上訴書狀，
上訴書狀應「敘述具體上訴理由」，並按他造當事人之人數附繕
本。「切勿逕送上級法院」。
告訴人或被害人對於判決如有不服具備理由請求檢察官上訴者，
其上訴期間之計算係以檢察官收受判決正本之日期為準。
中　　華　　民　　國　　96　　年　　8 　　月　　22　　日
                                  書記官  施惠卿
【附錄本案判決論罪科刑法條全文】：
中華民國刑法第320條
意圖為自己或第三人不法之所有，而竊取他人之動產者，為竊盜
罪，處5 年以下有期徒刑、拘役或5 百元以下罰金。
意圖為自己或第三人不法之利益，而竊佔他人之不動產者，依前
項之規定處斷。
前二項之未遂犯罰之。
